【裁判字號】    99,簡上,498
【裁判日期】    991019
【裁判案由】    傷害
【裁判全文】
臺灣桃園地方法院刑事判決             99年度簡上字第498號
上  訴  人
即  被  告  甲○○
上列上訴人即被告因傷害案件，不服本院99年度桃簡字第182 號
中華民國99年5月6 日第一審刑事簡易判決（聲請簡易判決處刑
案號：98年度偵字第27747號），提起上訴，本院管轄之第二審
合議庭判決如下：
    主  文
上訴駁回。
    事  實
一、甲○○於民國98年10月7 日上午7 時50分許，在桃園縣大園
    鄉○○○路15號桃園國際機場第一航廈出境大廳內中華航空
    公司服務櫃檯第8 櫃檯處，不滿中華航空公司職員黃宣瑋之
    服務態度，而中華航空公司職員乙○○前往排解時輕拍甲○
    ○之肩膀請甲○○不要生氣，甲○○竟基於傷害之犯意，徒
    手拍擊乙○○之左上臂三下，致乙○○受有左上臂挫傷紅腫
    之傷害。
二、案經乙○○訴由內政部警政署航空警察局移送臺灣桃園地方
    法院檢察署檢察官偵辦後聲請以簡易判決處刑。
    理  由
壹、程序事項：
一、按被告以外之人於審判外之言詞或書面陳述，除法律有規定
    者外，不得作為證據。又被告以外之人於審判外之陳述，雖
    不符前4 條之規定，而經當事人於審判程序同意作為證據，
    法院審酌該言詞陳述或書面陳述作成時之情況，認為適當者
    ，亦得為證據。當事人、代理人或辯護人於法院調查證據時
    ，知有第159 條第1 項不得為證據之情形，而未於言詞辯論
    終結前聲明異議者，視為有前項同意，刑事訴訟法第159 條
    第1項、第159條之5分別定有明文。查證人即告訴人乙○○
    於警詢及偵查時所為之陳述及證人即在場目擊者李強生於警
    詢之陳述，固均係審判外之陳述，然被告就上開審判外之陳
    述，於本院審理中，並不爭執其證據能力，復未曾於言詞辯
    論終結前聲明異議，而本院審酌該等證人陳述作成時之情況
    ，並無違法取證及證明力過低之瑕疵，亦認以之作為證據為
    適當，依前揭規定說明，自得為證據。
二、又卷內其餘卷證資料（包含文書證據等），並無證據證明係
    公務員違背法定程序所取得，亦無刑事訴訟法第159條之4之
    顯有不可信之情況與不得作為證據之情形，則依刑事訴訟法
    第159條至159條之5之規定，本案認定事實所引用之卷證所
    有證據（包含文書等證據），均認為有證據能力。
貳、實體事項：
一、被告甲○○對於其於上揭時、地有拍打告訴人乙○○之事實
    固坦承在卷，惟矢口否認有何傷害犯行，辯稱：伊沒有重擊
    或毆打告訴人，伊只是制止告訴人拍打伊，伊有拍打告訴人
    ，但不會造成這樣的傷害云云。經查：被告甲○○於上揭時
    、地以右手拍打告訴人左上臂並使告訴人左上臂紅腫之事實
    ，業據證人即告訴人乙○○於警詢、偵訊、本院審理中及證
    人李強生於警詢中證述綦詳，並有壢新醫院桃園國際機場醫
    療中心診斷證明書、敏盛綜合醫院診斷證明書各1 紙、告訴
    人乙○○受傷部位照片2 張及敏盛綜合醫院函覆之乙○○相
    關病歷資料1 份附卷可稽。又經本院依職權調取案發現場錄
    影光碟並當庭勘驗結果，被告甲○○確在中華航空公司櫃檯
    前，與航空公司櫃檯人員發生爭執，經告訴人乙○○出面處
    理（以左手搭在被告後背）時，被告甲○○旋即縮身後退並
    立即以右手撥開告訴人左手後，隨即以右手接續拍打告訴人
    左手臂上方接近肩膀部位三下（詳見本院99年10月5 日審判
    筆錄），佐以證人鄭國延即當時到場處理員警到庭證述：本
    案係伊接獲電話通知始到場處理，伊到場時衝突已結束，剛
    開始以為是乙○○打被告，所以才會請乙○○和他公司的長
    官向被告道歉，後來調閱現場錄影帶後才發現是被告毆打乙
    ○○，事後伊先請被告到航警局保安隊，之後告訴人才到航
    警局保安隊，伊係回到航警局辦公室後才請告訴人出示傷勢
    ，並請同事就傷勢部位拍照，印象中他的手臂有一點紅腫之
    情形等語（詳見99年簡上字第498 號第3 頁至第6 頁），足
    見被告因與中華航空員工發生爭執已心生不滿，適有告訴人
    出面處理，遂以右手拍打告訴人左上臂，致告訴人受有左上
    臂之傷害，縱本案係因告訴人先接觸被告身體，致被告有後
    續拍擊告訴人左上臂之舉，惟告訴人接近或碰觸被告背部部
    分，實難認已屬不法之侵害，縱使被告欲加以制止，亦僅須
    撥開告訴人的手即可，何須來回反覆拍打告訴人，綜上足認
    被告所辯無非飾卸之詞，委無足取，
    本件事證明確，被告犯行堪以認定。
二、核被告所為，係犯刑法第277 條第1 項之普通傷害罪。被告
    基於同一傷害之犯意，於同一時、地徒手拍打被害人乙○○
    左上臂3 次，惟仍屬一犯意接續多次行為，侵害同一法益，
    應為接續犯，屬單純一罪，原審以被告所犯事證明確，援引
    依刑事訴訟法第449 條第1 項、第3 項，刑法第277 條第1
    項、第41條第1 項前段，刑法施行法第1 條之1 第1 項、第
    2 項前段，並審酌被告犯罪之動機、目的、手段、犯罪所生
    之損害、傷勢之輕重，及被告犯罪後之態度等一切情狀，量
    處拘役參拾日，並諭知易科罰金之折算標準，經核原審認事
    用法並無不當，量刑亦尚妥適。是被告上訴意旨否認犯罪，
    指摘原判決不當，為無理由，應予駁回。
據上論斷，應依刑事訴訟法第455 條之1 第3 項、第368 條，判
決如主文。
本案經檢察官黃榮德到庭執行職務。
中    華    民    國    99    年    10    月    19    日
                  刑事第九庭  審判長法  官  吳為平
                                    法  官  蘇琬能
                                    法  官  王秀慧
以上正本證明與原本無異。
不得上訴。
                                    書記官  張懿昀
中    華    民    國    99    年    10    月    19    日

司法院資訊處製作；財團法人民間司法改革基金會備份。
